Minutes et répertoires du notaire Jean DEMAS, 25 janvier 1612 - 1er janvier 1666 (étude XXI)
Archives nationales
- Minutes de Jean DEMAS, 25 janvier 1612 - avril 1666; MC/ET/XXI/81 - MC/ET/XXI/214
  - Minutes. 1638, juillet - décembre, juillet - décembre 1638; MC/ET/XXI/133; registre
    - VIZET (Philippe) Conseiller et aumônier ordinaire du Roi, chantre et chanoine en l'église de Senlis § Contrat de constitution de rente, cité en leur contrat de mariage, 22 novembre 1638; MC/ET/XXI/133
      constitution de rente; contrat de mariage; Vizet, Philippe
    - CORBIN (Jacques) Avocat en parlement [Auteur de poésies, d'ouvrage de droit et d'ouvrage religieux] § Témoin à un contrat de mariage., 22 novembre 1638; MC/ET/XXI/133
      contrat de mariage; Corbin, Jacques
    - § Promesse de paiement d'une rente par Claude FAVIER, avocat en parlement, rue Perpinion., 20 décembre 1638; MC/ET/XXI/133
      Favier, Claude
    - COCHET (Jean) Orfèvre et graveur § Témoin à un contrat de mariage., 28 décembre 1638; MC/ET/XXI/133
      contrat de mariage; Cochet, Jean
    - LE BAS (Samuel) maître peintre § Témoin à un contrat de mariage., 28 décembre 1638; MC/ET/XXI/133
      contrat de mariage; Le Bas, Samuel
  - Minutes. 1639, janvier - juin, janvier - juin 1639; MC/ET/XXI/134; registre
    - DERSIGNY (Jacques) Maître Peintre Rue Saint-Martin. § Renonciation à un procès..., 3 janvier 1639; MC/ET/XXI/134
      Dersigny, Jacques
    - LE CHARRON (François) Conseiller du Roi maître des requêtes ordinaire de son hôtel § Témoin à un contrat de mariage., 9 janvier 1639; MC/ET/XXI/134
      contrat de mariage; Le Charron, François
    - MONTCHAL (Charles de) Conseiller du Roi; maître des requêtes en son hôtel § Témoin à un contrat de mariage., 9 janvier 1639; MC/ET/XXI/134
      contrat de mariage; Montchal, Charles de
    - LINTLAS (Jean de) + Ingénieur du Roi, en ses fontaines artificielles, maître et conducteur de la Pompe du Pont-Neuf Demeurant en la maison de lad. pompe. § Vente de rentes., 4 février 1639; MC/ET/XXI/134
      acte de vente; Lintlas, Jean de
    - HEUDON (Jean) + Avocat en Parlement Rue des Lombards § Procès entre la veuve de Jean HEUDON, et ses enfants., 28 mars 1639; MC/ET/XXI/134
      Heudon, Jean
    - LAURENT (Charles) Maître peintre Rue Saint-Denis § Marché de vidange., 2 avril 1639; MC/ET/XXI/134
      marché; Laurent, Charles
    - HEUDON (Jean) + Avocat en la cour de Parlement Rue des Lombards § - Bail à loyer par sa veuve., 5 avril 1639; MC/ET/XXI/134
      bail; Heudon, Jean
    - FOURNIER (Simon) Maître peintre Rue Neuve et paroisse Saint Médéric § Désistement de bail., 28 avril 1639; MC/ET/XXI/134
      bail; Fournier, Simon
    - GUÏLAIN dit de Cambray (Nicolas) maître sculpteur et peintre Rue Saint-Martin § Testament de. .., 21 mai 1639; MC/ET/XXI/134
      testament; Guïlain dit de Cambray, Nicolas
  - Minutes. 1639, juillet - décembre, juillet - décembre 1639; MC/ET/XXI/135
    - Pivin (Mathurin), menuisier, à la Grande Pinte § Transport de rente, 18 avril 1711; MC/ET/XXI/135
      Artisans XVIIIe siècle, par M. Rambaud et C. Grodecki, 1956-1977 ( fichier papier entièrement dématérialisé; voir contexte dans le Plan d’orientation général - Notaires de Paris, guides thématiques du Minutier).
      transport de droits; Pivin, Mathurin
  - Minutes. 1640, janvier - juin, janvier - juin 1640; MC/ET/XXI/136; registre
    - BOULLANGER (Jean), lecteur ordianire du Roi § Obligation, 28 janvier 1640; MC/ET/XXI/136
      obligation; Boullanger, Jean
    - MANDAT (François) conseiller et médecin ordinaire du Roi § Obligation., 31 janvier 1640; MC/ET/XXI/136
      obligation; Mandat, François
    - BARROIS (Claude) maître menuisier et sculpteur § Bail à loyer à. .., 19 mai 1640; MC/ET/XXI/136
      bail; Barrois, Claude
    - MANDAT (Claude), maître des Comptes. § Testament de Claude MANDAT, 20 mai 1640; MC/ET/XXI/136
      testament; Mandat, Claude
    - HOEY (Jacques d') Peintre, valet de chambre du Roi. § Transport fait par Marie SENEQUIN, veuve de. .., 31 mai 1640; MC/ET/XXI/136
      Hoey, Jacques d'
    - LA FAYETTE (François de...) conseiller du Roy, évêque de Limoges. § Conventions., 11 juin 1640; MC/ET/XXI/136
      La Fayette, François de
  - Minutes. 1640, juillet - décembre, juillet - décembre 1640; MC/ET/XXI/137; registre
    - Bail. Guillain dit de Cambray, maître peintre et sculpteur., 5 novembre 1637; MC/ET/XXI/137; fol.0167
      bail; Guillain dit de Cambrai, Nicolas; peintre; sculpteur
    - GUILLAIN dit CAMBRAY (de) maître sculp. et peintre, 5 novembre 1637; MC/ET/XXI/137
      GUILLAIN dit CAMBRAY, de
    - PARTHON (Guillaume) chirurgien et oculiste du Roi. § Obligation., 24 août 1640; MC/ET/XXI/137
      obligation; Parthon, Guillaume
    - CHASTELAIN (Gabriel) marchand orfèvre § Sauf-conduit de créanciers, parmi lesquels..., 13 octobre 1640; MC/ET/XXI/137
      Chastelain, Gabriel
  - Minutes. 1641, janvier - juin, janvier - juin 1641; MC/ET/XXI/138; registre
    - ISNARD (Jacques) Avocat en parlement, Conseiller et historiographe du Roi § Contrat du mariage de Jacques ISNARD, et de Valentine de VAUCORBEL, veuve d'André DUCHESNE, conseiller et historiographe du Roi., 7 février 1641; MC/ET/XXI/138
      contrat de mariage; Isnard, Jacques
    - Inventaire après décès de Nicolas de Bouilly, conseiller du roi, contrôleur général des rentes en Guyenne, et trésorier des mortes payes en Champagne, demeurant à Nanterre., 1er mars 1641; MC/ET/XXI/138
      Georges Wildenstein, Le goût pour la peinture dans la bourgeoisie parisienne au début du règne de Louis XIII, d'après des inventaires après décès...[705 actes], Gazette des Beaux-Arts, Paris, 1959, p.92 (voir contexte dans le Plan d’orientation général - Notaires de Paris, guides thématiques du Minutier).
      inventaire après décès; Nanterre (Hauts-de-Seine); Bouilly-Jouise, Nicolas de (....-1640); contrôleur (Ancien Régime); trésorier payeur (Ancien Régime)
    - BRODEAU (Julien) Avocat en parlement Rue Quincampoix § Bail à loyer passé par Julien BRODEAU, 21 mai 1641; MC/ET/XXI/138
      bail; Brodeau, Julien
  - Minutes. 1641, juillet - décembre, juillet - décembre 1641; MC/ET/XXI/139; registre
    - Inventaire après décès d'Elisabeth Cordier, veuve Chabouillé, demeurant rue Saint-Martin., 19 juillet 1641; MC/ET/XXI/139
      inventaire après décès; Saint-Martin (rue); Cordier, Elisabeth; Chabouillé (veuve)
    - VALLIER (Jean) Maître d'hôtel du Roi Rue Saint Martin § Donation à Jean VALLIER, par Charles VALLIER, aumônier ordinaire du Roi, son frère, de son droit successif., 6 août 1641; MC/ET/XXI/139
      donation; Vallier, Jean
    - BEAUVAIS (Guillaume) maître horloger § Quittance, 24 août 1641; MC/ET/XXI/139
      quittance; Beauvais, Guillaume
    - GOIZET (Charles) Avocat en la cour de Parlement, Rue d'Anjou § Contrat de mariage de Charles GOIZET, 15 septembre 1641; MC/ET/XXI/139
      contrat de mariage; Goizet, Charles
    - LESPRON (François) Maître peintre Rue Saint-Martin. (fils de feu Simon LESPRON, maître peintre) § Contrat de mariage de .., 19 septembre 1641; MC/ET/XXI/139
      contrat de mariage; Lespron, François
    - GUILLAIN ) dit de Cambray (Nicolas) Maître sculpteur et peintre bourgeois de Paris Rue des Billettes § Contrat de mariage de Françoise MOREAU, veuve de. .., 29 septembre 1641; MC/ET/XXI/139
      contrat de mariage; Guillain dit de Cambray, Nicolas
    - JOUARRE (abbesse de) § Procédure, 7 octobre 1641; MC/ET/XXI/139
      Jouarre, abbesse de
    - DUVAL (Jacques) Médecin ordianire du Roi § 1°) Vente d'une maison; 2°) Contestation, 29 octobre 1641; MC/ET/XXI/139
      acte de vente; Duval, Jacques
    - HUON (Jacques) maître horloger § Apprentissage, 26 novembre 1641; MC/ET/XXI/139
      contrat d'apprentissage; Huon, Jacques
    - ZAMET (...) § Bail à loyer d'une maison acquise sur les veuve et héritiers du sieur ZAMET, 27 novembre 1641; MC/ET/XXI/139
    - COLLOT (Philippe) valet de chambre et opérateur ordinaire du Roi § Transport de rente, 8 décembre 1641; MC/ET/XXI/139
      transport de droits; Collot, Philippe
  - Minutes. 1642, janvier - juin, janvier - juin 1642; MC/ET/XXI/140; registre
    - SAINT-ANGE (Vincent de) maître en fait d'armes § mise en apprentissage, 3 janvier 1642; MC/ET/XXI/140
      contrat d'apprentissage; Saint-Ange, Vincent de
    - LESCORNAY (Jacques de) Avocat en la cour de Parlement Rue Saint-Martin. § Transport de rente par Jacques de LESCORNAY, 15 janvier 1642; MC/ET/XXI/140
      transport de droits; Lescornay, Jacques de
    - LUISIBLE (Henry de) Avocat en parlement Rue Galande § Quittance donnée par Henry de LUISIBLE, 22 janvier 1642; MC/ET/XXI/140
      quittance; Luisible, Henry de
    - PRÉVOST (Sébastien) Maître sculpteur et peintre Rue Saint-Martin § Mise en apprentissage chez .., 25 janvier 1642; MC/ET/XXI/140
    - DUMAS (Jean) Peintre Rue Saint-Martin § Contrat de mariage entre .. et Marguerite DE HONGRIE, fille de Jean DE HONGRIE, maître peintre et sculpteur., 26 janvier 1642; MC/ET/XXI/140
      contrat de mariage; Dumas, Jean
    - VAN WESSEL (Pierre) Vitrier peintre sur le verre; Rue de Beaubourg. § Contrat de mariage de. .., 6 février 1642; MC/ET/XXI/140
      contrat de mariage; Van Wessel, Pierre
    - AVELINE (Jean), marchand orfèvre § Obligation, 27 mars 1642; MC/ET/XXI/140
      obligation; Aveline, Jean
    - LESUEUR (Pierre) maître orfèvre § Obligation, 27 mars 1642; MC/ET/XXI/140
      obligation; Lesueur, Pierre
    - ORFÈVRE LESUEUR Pierre § obligation, 27 mars 1642; MC/ET/XXI/140
    - ORFÈVRE AVELINE Jean § Obligation, 27 mars 1642; MC/ET/XXI/140
  - Minutes. 1642, juillet - décembre, juillet - décembre 1642; MC/ET/XXI/141; registre
  - Minutes concernant la Ferme générale. 1642, 27 novembre - 1652, 21 janvier, 27 novembre 1642 - 21 janvier 1652; MC/ET/XXI/142; registre
    Cautions de receveurs, procurations du fermier général Toussaint de La Ruelle, engagement de receveurs, traité avec Hesdin.
    - LA RUELLE (Toussaint de..) fermier général § Nombreux actes, décembre 1642; MC/ET/XXI/142
      La Ruelle, Toussaint de..
    - JACQUES (Mathurin), cordonnier et valet de chambre du Roi. § Cautionnement, 5 janvier 1643; MC/ET/XXI/142
      Jacques, Mathurin
    - BRANDON (Jean) maître orfèvre, b. de Paris. § Cautionnement, 7 janvier 1643; MC/ET/XXI/142
      Brandon, Jean
    - ORFÈVRE BRANDON Jean § cautionnement, 7 janvier 1643; MC/ET/XXI/142
    - BEAUVAIS (Guillaume) marchand horloger. § Cautionnement., 13 décembre 1646; MC/ET/XXI/142
      Beauvais, Guillaume
    - HORLOGER BEAUVAIS (Guillaume) § cautionnement, 13 décembre 1646; MC/ET/XXI/142
    - DUCLOUX (Etienne) orfèvre et garde des curiosités de l'évêque de Metz § Cautionnement., 23 juin 1648; MC/ET/XXI/142
      Ducloux, Etienne
    - ORFÈVRE DUCLOUX Etienne § cautionnement, 23 juin 1648; MC/ET/XXI/142
    - CORNU (Jean) marchand joaillier § Cautionnement, 12 août 1649; MC/ET/XXI/142
      Cornu, Jean
    - JOAILLIER CORNU (Jean) § cautionnement, 12 août 1649; MC/ET/XXI/142
  - Minutes. 1643, janvier - juin, janvier - juin 1643; MC/ET/XXI/143; registre. Document détérioré.
    - Quittance de remboursement concernant Germaine Cochet, femme de Simon Guillain, sculpteur ordinaire du roi., 2 janvier 1643; MC/ET/XXI/143; fol. 2
      quittance; Cochet, Germaine; Guillain, Simon; sculpteur
    - AKAKIA (Robert) marchand joaillier, b. de Paris § Bail à loyer, 20 janvier 1643; MC/ET/XXI/143
      bail; Akakia, Robert
    - ROUSSEAU (Germain) marchand orfèvre § Mariage où fut témoin .., 1er février 1643; MC/ET/XXI/143
      contrat de mariage; Rousseau, Germain
    - ORFÈVRE ROSNEL Pierre de § mariage, 1er février 1643; MC/ET/XXI/143
      contrat de mariage; Rosnel, Pierre de
    - ROSNEL (Pierre de) marchand orfèvre § Mariage où fut témoin..., 1er février 1643; MC/ET/XXI/143
    - PENHORN (Joachim) orfèvre § Quittance, 12 février 1643; MC/ET/XXI/143
      quittance; Penhorn, Joachim
    - ORFÈVRE VALQUE Guillaume § quittance, 12 février 1643; MC/ET/XXI/143
      quittance; Valque, Guillaume
    - ORFÈVRE PENHORN Joachim § quittance, 12 février 1643; MC/ET/XXI/143
    - VALQUE (Guillaume) orfèvre § Quittance, 12 février 1643; MC/ET/XXI/143
    - Contrat de mariage d'Henry Oussu, organiste, rue de la Pelleterie, à l'image Saint-Nicolas, paroisse Saint-Jacques-de-la-Boucheire, et de Nicole Bufquin, rue et paroisse Saint-Jacques-de-la-Boucherie; en présence de Jacques Dersigny, maître peintre., 27 février 1643; MC/ET/XXI/143; fol. 84
      contrat de mariage; Pelleterie (rue de la); Saint-Jacques-la-Boucherie (rue); Saint-Nicolas (image); Busquin, Nicole; Dersigny, Jacques; Oussu, Henri; musicien; peintre
    - CHAPOTOT (Nicolas), joaillier, b. de Paris § Bail à loyer, 18 avril 1643; MC/ET/XXI/143
      bail; Chapotot, Nicolas
    - JOAILLIER CHAPOTOT (Nicolas) § bail à loyer, 18 avril 1643; MC/ET/XXI/143
    - LE GRAS (Nicolas) intendant de l'Académie royale § Obligation, 12 juin 1643; MC/ET/XXI/143
      obligation; Le Gras, Nicolas
    - JOAILLIER AKAKIA (Robert) § bail à loyer, 20 janvier 1649; MC/ET/XXI/143
    - ORFÈVRE ROUSSEAU Germain § mariage, 1er février 1649; MC/ET/XXI/143
  - Minutes. 1643, juillet - décembre, juillet - décembre 1643; MC/ET/XXI/144; registre. Document détérioré.
    - LE BRUN (Nicolas) p. et Sc. § Témoin à un mariage, 29 octobre 1643; MC/ET/XXI/144
      contrat de mariage; Le Brun, Nicolas
    - VALDOR (Jean) graveur du roi § Bail, 9 novembre 1643; MC/ET/XXI/144
      bail; Valdor, Jean
    - BOURSIN (Jehan) maître orfèvre, b. de Paris § Mariage où fut témoin. .., 13 décembre 1643; MC/ET/XXI/144
      contrat de mariage; Boursin, Jehan
    - ORFÈVRE BOURSIN Jean § mariage, 13 décembre 1643; MC/ET/XXI/144
      contrat de mariage; Boursin, Jean
  - Minutes. 1644, janvier - juin, janvier - juin 1644; MC/ET/XXI/145; registre. Document détérioré.
  - Minutes. 1644, juillet - décembre, juillet - décembre 1644; MC/ET/XXI/146; registre. Document détérioré.
    - LE HONGRE (Jean) Maître peintre § Témoin à un contrat de mariage, 11 septembre 1644; MC/ET/XXI/146
      contrat de mariage; Le Hongre, Jean
    - MAGNIAN (Jean) Sculpteur et peintre dem/t/ proche les Tuilleries paroisse Saint-Germain-L'Auxerrois. § Constitution de 28 l. 2s. 6d. de rente foncière de bail d'héritage par .., à Perrette BELLANCOURT, veuve de Jacques VIVIER, gagne denier à la douane de Paris cul-de-sac de la rue Beaubourg., 30 septembre 1644; MC/ET/XXI/146
      constitution de rente; bail; Magnian, Jean
    - VAUDOYER (Jean) Maître peintre § Constitution de rente par. .., 18 octobre 1644; MC/ET/XXI/146
      constitution de rente; Vaudoyer, Jean
    - MONTON (Samuel) maître peintre bourgeois de Paris Rue des Ménétriers. § Cession de rente à. .., et à Thomas WARET, maître chaudronnier et fondeur à Senlis, par François LIGNIER, menuisier., 18 novembre 1644; MC/ET/XXI/146
      transport de droits; Monton, Samuel
    - DERSIGNY (Jacques) maître peintre bourgeois de Paris Rue Saint-Martin. § Entrée en service chez. .., 7 décembre 1644; MC/ET/XXI/146
  - Minutes. 1645, janvier - juin, janvier - juin 1645; MC/ET/XXI/147; registre. Document détérioré.
    - VANDREVEL (Gaspard) joaillier § Bail, 4 février 1645; MC/ET/XXI/147
      bail; Vandrevel, Gaspard
    - JOAILLIER VANDREVEL (Gaspard) § bail, 4 février 1645; MC/ET/XXI/147
      bail; Vandremel, Gaspard
    - FOUQUET (Nicolas) conseiller du Roy § Mariage où fut témoin Nicolas FOUQUET, 12 février 1645; MC/ET/XXI/147
      contrat de mariage; Fouquet, Nicolas
    - BOSSUET (François) conseiller du Roi § Bail, 15 mars 1645; MC/ET/XXI/147
      bail; Bossuet, François
    - Inventaire après décès d'André Bauduyn, avocat en Parlement, rue Montorgueil., 24 avril 1645; MC/ET/XXI/147
      Georges Wildenstein, Le goût pour la peinture dans la bourgeoisie parisienne au début du règne de Louis XIII, d'après des inventaires après décès...[705 actes], Gazette des Beaux-Arts, Paris, 1959, p.93 (voir contexte dans le Plan d’orientation général - Notaires de Paris, guides thématiques du Minutier).
      inventaire après décès; Montorgueil (rue); Bauduyn, André; avocat au parlement (Ancien Régime)
    - Contrat de mariage Angran - Boulle, 29 avril 1645; MC/ET/XXI/147
      Actes signalés par les lecteurs et correspondants du Minutier central des notaires de Paris, 2000-2011 (base de données migrée: voir contexte dans le Plan d’orientation général - Notaires de Paris, guides thématiques du Minutier).
      contrat de mariage; Angran (M.); Boulle (Mlle)
    - HORLOGER DEBEAUVAIS (Guillaume) § mariage, 29 avril 1645; MC/ET/XXI/147
      contrat de mariage; Debeauvais, Guillaume
    - DEBEAUVAIS (Guillaume) maître horloger b. de Paris. § Mariage où fut témoin., 29 avril 1645; MC/ET/XXI/147
    - ANDRY (François) maître orfèvre § Vente, 12 mai 1645; MC/ET/XXI/147
      acte de vente; Andry, François
    - ORFÈVRE ANDRY François § vente, 12 mai 1645; MC/ET/XXI/147
    - Contrat de mariage. Témoins: Charles Millot, maître peintre; Pierre Pittan, maître peintre., 15 juin 1645; MC/ET/XXI/147
      contrat de mariage; Millot, Charles; Pitten, Pierre; peintre
    - BACHELIER (Jean), arboriste du Roi § Renonciation, 21 juin 1645; MC/ET/XXI/147
      renonciation; Bachelier, Jean
    - L'INTLAIR (Jean) ingénieur du Roi et de ses fontaines artificielles. § Transport de rente., 30 juin 1645; MC/ET/XXI/147
      transport de droits; L'Intlair, Jean
  - Minutes. 1645, juillet - décembre, juillet - décembre 1645; MC/ET/XXI/148; registre. Document détérioré.
    - GRENOBLE (Germain) (+) Sculpteur ordinaire et Valet de chambre du Roi garde de ses antiques. § - Contrat de mariage de la fille de. .., 12 février 1645; MC/ET/XXI/148
      contrat de mariage; Grenoble, Germain
    - ROGER (Corneille) Maître peintre bourgeois de Paris § Témoin au contrat de mariage de la fille de Germain GRENOBLE, sculpteur du roi., 12 février 1645; MC/ET/XXI/148
      contrat de mariage; Roger, Corneille
    - DERSIGNY (Jacques) Maître peintre Rue Saint-Martin. § Mise en apprentissage chez Elisabeth DUCOULDRAY, couturière, lingère, femme de. .., 6 mars 1645; MC/ET/XXI/148
      contrat d'apprentissage; Dersigny, Jacques
    - BLOTIN (Jean) Maître peintre Rue du Four § Mise en apprentissage de la fille de. .., 22 juillet 1645; MC/ET/XXI/148
      contrat d'apprentissage; Blotin, Jean
    - LEPRON (François) Maître peintre Rue Saint-Martin § Bail à loyer passé par .., 9 août 1645; MC/ET/XXI/148
      bail; Lepron, François
    - BRISSON (Jean) marchand joaillier, b. de Paris. § Bail., 29 septembre 1645; MC/ET/XXI/148
      bail; Brisson, Jean
    - JOAILLIER BRISSON (Jean) § Bail, 29 septembre 1645; MC/ET/XXI/148
    - DERSIGNY (Jacques) Maître peintre demeurant sur le Petit Pont proche le Petit Châtelet à... § Vente d'une maison, située au faubourg de Cavillé de Saint-Maixant proche La Porte., 9 novembre 1645; MC/ET/XXI/148
      acte de vente; Dersigny, Jacques
    - DERSIGNY (Jacques) Maître peintre § Transport à. .. par son frère Pierre DERSIGNY, maître orlogeur, faubourg Saint-Germain-des-Près, de sa part en l'héritage de leur soeur., 15 novembre 1645; MC/ET/XXI/148
    - HORLOGER DERSIGNY (Pierre) § transport de meubles, 15 novembre 1645; MC/ET/XXI/148
      Dersigny, Pierre
    - DERSIGNY (Pierre), maître horloger § Transport de meubles, 15 novembre 1645; MC/ET/XXI/148
    - VILLETTE ou LA VILLETTE (Charles) marchand parfumeur § Bail, 18 novembre 1645; MC/ET/XXI/148
      bail; Villette ou La Villette, Charles
  - Minutes. 1646, janvier - juin, janvier - juin 1646; MC/ET/XXI/149; registre. Document détérioré.
    - BACHELIER (Jean), Arboriste du Roi § Mariage de la veuve de Jean BACHELIER, 10 janvier 1646; MC/ET/XXI/149
      contrat de mariage; Bachelier, Jean
    - ORFÈVRE FANIER Robert § mariage, 10 janvier 1646; MC/ET/XXI/149
      contrat de mariage; Fanier, Robert
    - FANIER (Robert) le jeune, orfèvre § Mariage., 10 janvier 1646; MC/ET/XXI/149
    - DUNEPART (Raoul) maître horloger § Mariage de .., 13 janvier 1646; MC/ET/XXI/149
      contrat de mariage; Dunepart, Raoul
    - HORLOGER MAQUAIS (Charles) § mariage, 13 janvier 1646; MC/ET/XXI/149
      contrat de mariage; Maquais, Charles
    - HORLOGER LALLIETTE (Jacques) § mariage, 13 janvier 1646; MC/ET/XXI/149
      contrat de mariage; Lalliette, Jacques
    - HORLOGER DUNEPART (Raoul) § mariage, 13 janvier 1646; MC/ET/XXI/149
    - LALLIETTE (Jacques) maître horloger § Mariage où fut témoin. .., 13 janvier 1646; MC/ET/XXI/149
    - MAQUAIS (Charles) maître horloger § Mariage de la fille de .., 13 janvier 1646; MC/ET/XXI/149
    - Bail à loyer d'une maison dont François Lepron, maître peintre, habitant rue Saint Martin, est propriétaire pour un septième en sa moitié.., 16 février 1646; MC/ET/XXI/149
      acte de désistement du bail à la même date
      bail; Saint-Martin (rue); Lepron, François; peintre
    - JOAILLIER VANDRENEL (Gaspard) § bail, 16 février 1646; MC/ET/XXI/149
    - VANDRENEL (Gaspard) marchand joaillier § Bail, 16 février 1646; MC/ET/XXI/149
      bail; Vandrenel, Gaspard
    - BARBEDOR (Richard) maître orfèvre § Constitution de rente, 17 mars 1646; MC/ET/XXI/149
      constitution de rente; Barbedor, Richard
    - ORFÈVRE BARBEDOR Richard § constitution de rente, 17 mars 1646; MC/ET/XXI/149
    - Transaction entre plusieurs héritiers, dont Jacques Dersigny, maître peintre, concernant une succession., 28 mars 1646; MC/ET/XXI/149
      accord; partage; Dersigny, Jacques; peintre
    - Bail à loyer à Evrard Goret, maître menuisier en ébène, demeurant rue du Grand Heuleu., 23 mai 1646; MC/ET/XXI/149
      bail; Heuleu (rue); Goret, Evrard; menuisier; ébéniste
    - Contrat de mariage de Jacques Cresse, marchand libraire. Parmi les témoins: la femme de Pierre Ballard, maître imprimeur de la musique du roi., 7 juin 1646; MC/ET/XXI/149
      contrat de mariage; imprimeur; libraire
    - CLERMONT-GALLERANDE (Chevalier Henry de) § Mariage, 29 juin 1646; MC/ET/XXI/149
      contrat de mariage; Clermont-Gallerande, Henri de (1622-16..)
  - Minutes. 1646, juillet - décembre, juillet - décembre 1646; MC/ET/XXI/150; registre. Document détérioré.
    - Vente de droits successifs par Jacques Lesauvage, maître peintre, habitant Villeneuve sur Gravois., 17 juillet 1646; MC/ET/XXI/150
      acte de vente; La Villeneuve-sur-Gravois (faubourg); Lesauvage, Jacques; peintre
    - Comptes par Denis Leroy, peintre, demeurant rue Saint Martin., 1er septembre 1646; MC/ET/XXI/150
      compte; Saint-Martin (rue); Leroy, Denis; peintre
    - Contrat de mariage. Témoin :Claude Buirette, maître sculpteur., 2 septembre 1646; MC/ET/XXI/150
      contrat de mariage; Buirette, Claude; sculpteur
    - Marché passé entre Nicolas Lebrun, maître sculpteur et peintre, habitant rue Galande place Maubert, et Louise Hubert, pour la confection d'un épitaphe., 21 décembre 1646; MC/ET/XXI/150
      marché; Galande (rue); Maubert (place); Le Brun, Nicolas (15..-16..); peintre; sculpteur
  - Minutes. 1647, janvier - juin, janvier - juin 1647; MC/ET/XXI/151
    - BOUGIER (Anthoine) orfèvre § Promesse de service, 22 mars 1647; MC/ET/XXI/151
      Bougier, Anthoine
    - ORFÈVRE BOUGIER Antoine § promesse de service, 22 mars 1647; MC/ET/XXI/151
      Bougier, Antoine
    - Contrat de mariage. Témoin: Pierre Rambour, peintre., 4 avril 1647; MC/ET/XXI/151
      contrat de mariage; Rambour, Pierre; peintre
    - MASSERON (Théophile) maître horloger § Apprentissage, 2 juin 1647; MC/ET/XXI/151
      contrat d'apprentissage; Masseron, Théophile
    - HORLOGER MASSERON (Théophile) § apprentissage, 2 juin 1647; MC/ET/XXI/151
  - Minutes. 1647, juillet - décembre, juillet - décembre 1647; MC/ET/XXI/152
    - Donation d'une maison à Nicolas Legendre maître peintre, habitant rue Saint-Martin par son frère., 10 septembre 1647; MC/ET/XXI/152
      donation; Saint-Martin (rue); Legendre, Nicolas; sculpteur